【裁判字號】    98,交簡上,137
【裁判日期】    980831
【裁判案由】    過失傷害
【裁判全文】
臺灣桃園地方法院刑事判決           98年度交簡上字第137號
上  訴  人  臺灣桃園地方法院檢察署檢察官
上 訴 人即
被      告  乙○○
上列上訴人因被告犯過失傷害案件，不服本院中華民國98年3月
27日97年度壢交簡字第2880號第一審簡易判決（聲請簡易判決處
刑書案號：97年度偵字第12067 號）提起上訴，本院管轄之第二
審合議庭判決如下︰
    主  文
上訴駁回。
乙○○緩刑貳年。
    事  實
一、乙○○於民國97年3 月25日晚間8 時許，駕駛車牌號碼5407
    -FT 號自用小客車，沿桃園縣中壢市○○○路左轉西園路由
    南往北行駛，嗣於同日晚間8 時40分許，行經中壢市○○路
    78巷口時，明知對向有來車交會者，不得超車，並應注意車
    前狀況，隨時採取必要之安全措施，而依當時情狀，並無不
    能注意之情事，乃疏未注意由甲○○所騎乘車號PJ5-513 號
    重型機車自對向行駛而來，竟超車至對向車道，致兩車發生
    車禍，使甲○○受有膝挫傷、前臂挫傷、頭部損傷等傷害。
二、案經甲○○訴由桃園縣政府警察局中壢分局報請臺灣桃園地
    方法院檢察署檢察官偵查後聲請以簡易判決處刑。
    理    由
壹、證據能力方面：
一、按被告以外之人於偵查中向檢察官所為之陳述，除顯有不可
    信之情況者外，得為證據，刑事訴訟法第159 條之1 第2 項
    定有明文。查證人即告訴人甲○○於偵查中向檢察官所為之
    陳述，自筆錄內容觀之，並無不正取供之情事，而無顯不可
    信之情況，依上開規定，自有證據能力。
二、再按被告以外之人於審判外之言詞或書面陳述，除法律有規
    定者外，不得作為證據；又被告以外之人於審判外之陳述，
    雖不符合刑事訴訟法第159 條之1 至第159 條之4 之規定，
    而經當事人於審判程式同意作為證據，法院審酌該言詞陳述
    或書面陳述作成時之情況，認為適當者，亦得為證據，而當
    事人、代理人或辯護人於法院調查證據時，知有上開不得為
    證據之情形，而未於言詞辯論終結前聲明異議者，視為有前
    項之同意，刑事訴訟法第159 條第1 項及第159 條之5 分別
    定有明文。查證人即告訴人甲○○於警詢時所為之陳述、天
    晟醫院97年3 月30日乙種診斷證明書、桃園縣政府警察局中
    壢分局中福派出所交通事故現場草圖、道路交通事故現場圖
    、道路交通事故調查報告表（一）、（二）、桃園縣政府警
    察局道路交通事故調查筆錄及桃園縣政府警察局交通事故照
    片9 張等，雖均為被告以外之人於審判外之言詞及書面陳述
    ，然經本院於審判程序提示予被告並告以要旨，均經被告與
    檢察官表示無意見，且均未聲明異議。本院審酌證人即告訴
    人甲○○於警詢筆錄之記載，並無不正取供之情事；上開診
    斷證明書、道路交通事故現場圖、交通事故調查報告表、道
    路交通事故調查筆錄及交通事故照片等，亦足佐證本件交通
    事故發生之現場狀況，是就該等審判外言詞或書面陳述作成
    時之情況，均應認為適當，依前揭法條意旨，均得援為本案
    證據。
貳、事實認定方面：
    訊據上訴人即被告乙○○對於上揭事實坦承不諱，核與證人
    即告訴人甲○○於警詢、偵訊之證詞相符，並有桃園縣政府
    警察局中壢分局中福派出所交通事故現場草圖、道路交通事
    故現場圖、道路交通事故調查報告表（一）、（二）、桃園
    縣政府警察局道路交通事故調查筆錄及桃園縣政府警察局交
    通事故照片9 張等附卷可稽，足證被告乙○○，行經無號誌
    交岔路口前，於對面有來車交會時，不得超車，並應注意車
    前狀況，隨時採取必要之安全措施，而依當時並無不能注意
    之情事，竟疏未注意及此，超車至對向車道而致肇事，此亦
    有臺灣省桃園縣區車輛行車事故鑑定委員會所出具之桃縣鑑
    970497案鑑定意見書1 份在卷可佐，足見被告乙○○就本件
    車禍之發生有過失至為明確。另告訴人甲○○因本件車禍受
    有膝挫傷、前臂挫傷、頭部損傷之傷害等情，亦有天晟醫院
    97年3 月30日乙種診斷證明書1 份在卷可參，是以被告乙○
    ○之過失行為與告訴人甲○○所受傷之結果間顯具有相當因
    果關係。本件事證明確，被告乙○○上揭過失傷害犯行已堪
    認定，應予依法論科。
、論罪科刑方面：
    核被告乙○○所為，係犯刑法第284 條第1 項前段之過失傷
    害罪。本院審酌被告乙○○駕駛前開車輛行經桃園縣中壢市
    ○○路78巷巷口時，本應注意行經無號誌交岔路口前，於對
    面有來車交會時，不得超車，且應注意車前狀況，隨時採取
    必要之安全措施，竟疏未注意及此，因而肇事，致告訴人甲
    ○○受有膝挫傷、前臂挫傷、頭部損傷之傷害，被告顯有過
    失存在，及斟酌被告之智識程度、素行，犯後至一審辯論終
    結前仍否認犯行之態度，及迄一審辯論終結前並未與告訴人
    達成和解，被告之過失程度及告訴人所受之傷害輕重等一切
    情狀，認原審適用刑事訴訟法第449 條第1 項前段、第3 項
    、第454 條第1 項、第2 項，刑法第284 條第1 項前段、第
    41條第1 項前段，刑法施行法第1 條之1 第1 項、第2 項前
    段等規定，對被告量處拘役30日，如易科罰金，以新臺幣1,
    000 元折算壹日，其認事用法均無不合，量刑亦屬妥適。被
    告乙○○雖以其並無過失云云為上訴理由，然被告於本院審
    理時業已坦認犯行，並有天晟醫院97年3 月30日乙種診斷證
    明書、桃園縣政府警察局中壢分局中福派出所交通事故現場
    草圖、道路交通事故現場圖、道路交通事故調查報告表（一
    ）、（二）、桃園縣政府警察局道路交通事故調查筆錄及桃
    園縣政府警察局交通事故照片9 張在卷可稽，可認被告之自
    白與事實相符，是其過失傷害犯行，洵堪認定，已如上述，
    被告執上詞以為本件上訴，並指摘原判決不當，並不可採，
    應予駁回。又按量刑輕重，係屬事實審法院得依職權自由裁
    量之事項，苟已斟酌刑法第57條各款所列情狀而未逾越法定
    刑度，不得遽指為違法（最高法院著有72年度台上字第6696
    號、75年度台上字第7033號判例參照）；且在同一犯罪事實
    與情節，如別無其他加重或減輕之原因，下級審量定之刑，
    亦無過重或失輕之不當情形，則上級審法院對下級審法院之
    職權行使，原則上應予尊重，此有最高法院85年度台上字第
    2446號判決意旨可資參酌。原審判決依具體個案認定事實，
    並已審酌被告乙○○並未與告訴人達成和解，被告之過失程
    度及告訴人所受之傷害輕重等一切情狀，量處拘役30日之刑
    ，並諭知易科罰金之折算標準，已如上述，依前揭最高法院
    判例及判決要旨，尚難認原審量刑有違法或不當之情事。從
    而，檢察官以量刑過輕為由，提起上訴，為無理由，亦應予
    駁回。末查被告前於80年間因竊盜案件，經本院於80年11月
    29日日以80年度訴字第966 號判處有期徒刑7 月，經其上訴
    至臺灣高等法院，臺灣高等法院於81年5 月19日以81 年 上
    訴字第1588號駁回上訴確定，其於81年8 月20日入監服刑，
    而於82年3 月19日出監而執行完畢等情，有臺灣高等法院被
    告前案紀錄表附卷可稽。被告前受有期徒刑以上刑之宣告，
    執行完畢後，5 年以內未曾受有期徒刑以上刑之宣告，其僅
    因一時失慮，致罹刑典，惟已於上訴後坦承犯行，且業與告
    訴人甲○○和解，並賠償損害，有被告與告訴人之和解書影
    本1 紙附卷可稽，堪認其經此次科刑教訓後，應知所警惕，
    信無再犯之虞，是本院認為前開對其宣告之刑，以暫不執行
    為適當，爰依刑法第74條第1 項第2 款之規定，併予宣告緩
    刑2 年，以啟自新。
據上論斷，應依刑事訴訟法第455 條之1 第1 項、第3 項、第36
8 條、第373 條，刑法第74條第1 項第2 款，判決如主文。
本案經檢察官翁偉玲到庭執行職務。
中    華    民    國    98    年    8     月    31    日
                  刑事第七庭審判長法  官   蕭世昌
                                  法  官   陳筱蓉
                                  法  官   蔡羽玄
以上正本證明與原本無異。
不得上訴。
                                  書記官   陳玉芳
中    華    民    國    98    年    8     月    31    日


司法院資訊處製作；財團法人民間司法改革基金會備份。
